# 请教“合并报表调整递延所得税负债”问题

提问人：jy03657116 时间：2020-03-17 08:05:24
背景：
1 、 2019 年 6 月 30 日，A公司向子公司B公司开出 1 年期的银行承兑汇票 1 亿元,，B公司收到后直接向银行议付，该事项银行无追索权，银行扣除议付费用 500 万元后，给B公司放款 9500 万元。B公司单体报表确认 500 万“财务费用-利息费用”和 1 亿元“预收款项”。
2 、合并报表看，这笔业务实际是一笔 9500 万元本金，到期后一次还本付息 1 亿元（ 500 万利息）的银行短期借款。
资产负债表日，合并报表确认短期借款 9500 万元，按实际利率法（ 500 万利息、 9500 万本金、议付日至到期日，可计算出实际利率）计算当期利息费用 250 万元，确认“财务费用-利息费用”250万元，和应付利息 250 万元。所以合并财务报表要冲销“财务费用-利息费用”250万元，冲销预收款项 1 亿元，确认短期借款 9500 万元，确认应付利息 250 万元。
问题：
1 、上述合并抵消，增加利润总额 250 万元，是否应当确认递延所得税负债？
2 、确认或不确认递延所得税负债的依据是什么？
请教陈版和各位版友！

回答人：chenyiwei
合并报表层面应确认递延所得税负债，其确认的依据是该项短期借款在合并报表层面的账面价值（ 9750 万元）与计税基础（ 1 亿元）之间的差异。